【裁判字號】    99,司家聲,12
【裁判日期】    990726
【裁判案由】    請求遺產管理人報酬等
【裁判全文】
臺灣板橋地方法院民事裁定            99年度司家聲字第12號
聲  請  人  甲○○（即乙○○之遺產管理人）
上列聲請人因擔任被繼承人乙○○之遺產管理人聲請核定報酬，
本院裁定如下：
    主      文
聲請人得請求代為管理被繼承人乙○○遺產之報酬合計為新臺幣
肆萬玖仟壹佰玖拾元。
聲請程序費用由被繼承人乙○○之遺產負擔。
    理      由
一、本件聲請意旨略以：
（一）鈞院98年度司執正字第88813 號債權人國泰世華商業銀行
      股份有限公司與債務人乙○○間強制執行事件，前經鈞院
      以98年度財管字第17號民事裁定選任聲請人為被繼承人乙
      ○○之遺產管理人，並經確定在案。
（二）又鈞院98年度司執正字第88813 號強制執行事件，並於99
      年3 月18日業經拍定，拍定金為4,919,000 元整，爰依民
      法第1132條第2 項前段、第1150條前段、第1183條及代管
      無人承認繼承遺產作業要點之規定，請求遺產管理人報酬
      49,190元等語。
二、按遺產管理人得請求報酬，其數額由親屬會議按其勞力及其
    與被繼承人之關係酌定之；被繼承人無親屬會議可資酌定報
    酬數額，遺產管理職務終結前，應依民法第1183條規定，聲
    請法院酌定報酬，其請求標準不得低於孳息收入部分十分之
    三及遺產現值百分之一，財政部訂頒之「代管無人承認繼承
    遺產作業要點」第14點第3 項定有明文。經查：
（一）聲請人主張其前經本院98年度財產字第17號裁定選任為被
      繼承人乙○○之遺產管理人，業經聲請人提出上開民事裁
      定暨確定證明書等影本為憑。
（二）被繼承人乙○○遺有建物門牌號碼臺北縣蘆洲市○○街48
      號3 樓及其座落基地臺北縣蘆洲市○○段705 地號，經本
      院民事執行處進行拍賣程序後，拍賣所得金額為4,919,00
      0 元，亦有聲請人所提臺灣板橋地方法院民事執行處執行
      命令影本為證。
（三）聲請人固主張其執行遺產管理人職務之報酬為49,190元等
      情，惟本件被繼承人乙○○無親屬會議可資酌定報酬數額
      ，是聲請人仍應依民法第1183條之規定，按上開財政部訂
      頒「代管無人承認繼承遺產作業要點」之標準，依被繼承
      人遺產現值百分之一計算請求代管遺產之報酬即49,190元
      為適當。從而，本院參酌前開卷附被繼承人遺產相關資料
      等，認聲請人請求給付49,190元，為有理由，應予准許。
      逾此範圍，即無理由，併此敘明。
三、依非訟事件法第21條第2 項、民事訴訟法第78條、第95條，
    裁定如主文。
四、如不服本裁定，請於裁定送達後十日內，向本院提出抗告，
    並繳交抗告費1,000元。
中    華    民    國    99    年    7     月    26    日
                      家事法庭  司法事務官  朱曉娟

司法院資訊處製作；財團法人民間司法改革基金會備份。
